臺灣高雄地方法院刑事判決　　　　　　　　　　　　九十一年度易字第二一三二號
　　公　訴　人　臺灣高雄地方法院檢察署檢察官
　　被　　　告　甲○○
右列被告因違反電子遊戲場管理條例案件，經檢察官聲請簡易判決處刑（九十一年度
偵字第六二００號）及移送併辦（九十一年偵字第一二六九、四００七、八五四七號
、九五八八、九六二四號），本院鳳山簡易庭認不宜以簡易判決處刑（九十一年鳳檢
字第九二五號），改依通常程序審理，本院刑事庭判決如左：
    主  文
甲○○共同連續違反未依規定辦理營利事業登記者，不得經營電子遊戲場業之規定，
處有期徒刑陸月，如易科罰金以佰元折算壹日。
扣案電子遊戲機滿貫大亨陸台、大舞台參台、彩金雙碰燈壹台、金象王貳台、動物柏
青樂參台、龍鳳小瑪莉壹台、超級金象王壹台、龍鳳肆台、小瑪莉壹台、劍龍貳台、
鑫象王貳台、麻將貳台、大象王參台、美猴王壹台、金大象王貳台、水果盤壹台、娃
娃機柒台，共肆拾貳台（均含ＩＣ板各壹塊）、代幣硬幣壹千捌佰捌拾壹枚、新台幣
壹萬貳仟壹佰元，均沒收。
    事  實
一、甲○○前於民國（下同）九十年間，因違反電子遊戲場業管理條例，經台灣高等
    法院高雄分院於九十一年二月八日，以九十一年度上字第第一二九號判決判處有
    期徒刑六月確定，詎仍不知悔改，明知未依電子遊戲場業管理條例規定，向主管
    機關辦理營利事業登記，即不得經營電子遊戲場業，設置電子遊戲機供不特定人
    益智娛樂營利，竟於基於概括犯意，於下述所列經營期間內，在各開超商雇用同
    有犯意聯絡之店員，設置各類電子遊戲機機台供不特定顧客消費娛樂，而為警查
    獲，茲分別敘述如下：
（一）於九十一年二月九日起，在屏東縣潮州鎮○○路一五七號全球超商，擺設大象
      王一台、美猴王一台、龍鳳一台、金大象王二台、水果盤一台、滿貫大亨二台
      、娃娃機七台等電子遊戲機台，並雇用吳靜雯為店員負責管理，嗣於九十一年
      二月二十一日下午四時五十五分許，為警查獲，並扣得前揭電子遊戲機十五台
      及機台內現金共新台幣（下同）四千六百五十元。
（二）於九十一年二月九日起，在高雄縣鳳山市○○路二七九號巨蛋便利超商，擺設
      滿貫大亨二台、大舞台二台、彩金雙碰燈一台、金象王一台、動物柏青樂一台
      、大象王一台等電子遊戲機台，並雇用郭守邦為店員負責管理，嗣於同年月十
      九日下午七時三十五分許為警查獲，扣得前開電子遊戲機八台及機台內現金三
      千一百元。
（三）於九十一年二月九日起，在高雄市左營區○○○路三十一號鈦琳商行（外懸掛
      界揚超商招牌），雇用劉正華為店員，擺設龍鳳小瑪莉一台、動物柏青樂一台
      、超級金象王一台、滿貫大亨一台等電子遊戲機台，並雇用劉正華為店員負責
      管理，嗣於同年四月十三日下午三時二十分許為警查獲，扣得前開電子遊戲機
      四台及把玩機台之代幣一千七百八十枚。
（四）於九十一年三月一日起，在高雄市○○區○○路七十二號巨蛋便利超商，擺設
      龍鳳一台、小瑪莉一台、動物柏青樂一台、金象王一台、大象王一台、大舞台
      一台、電動玩具麻將二台等電子遊戲機台，並雇用陳雅惠為店員負責管理，嗣
      於同年三月二十日下午八時許為警查獲，扣得前開電子遊戲機八台及把玩上開
      機台之代幣一百零一枚。
（五）於九十一年三月二日起，在高雄市○○○路五四六號界揚超商內，擺設劍龍二
      台、龍鳳二台、鑫象王二台及麻將一台等電子遊戲機台，並雇用曾冠誌為店員
      負責管理，嗣於九十一年三月九日凌晨三時二十分許，為警查獲，扣得前揭電
      子遊戲機七台及機台內查扣之現金四千三百五十元。
二、案經高雄市政府警察局左營分局移送臺灣高雄地方法院檢察署檢察官聲請簡易判
    決處刑、移送併案及台灣屏東地方法院檢察署檢察官移送併案，嗣經本院鳳山簡
    易庭認不宜以簡易判決處刑，簽准改用通常程序審理。
    理  由
一、右揭事實，業據被告甲○○於審理中坦誠不諱，核與證人吳靜雯、李水德（事實
    （一）之部分）、郭守邦、范戊鵬（事實（二）之部分）、陳雅惠、黃志龍（事
    實（四）之部分）、曾冠誌、郭峰谷（事實（五）之部分）於警訊中證述之內容
    相符，並有臨檢紀錄表四紙、現場查獲相片二十五幀附卷可稽，復有上開機台、
    現金及代幣扣案足資佐證，被告自白核與事實相符，本件事證明確，其犯行堪已
    認定。
二、按電子遊戲場業管理條例第四條第一項前段規定「本條例所稱電子遊戲機，指利
    用電、電子、電腦、機械或其他類似方式操縱，以產生或顯示聲光、影像、圖案
    、動作之遊戲機具」，故上開營業中之機台，自屬電子遊戲機無訛。次按所謂「
    經營電子遊戲場業」，並不以專營或主要營業為設置電子遊戲機，經不特定人娛
    樂之營利事業為限，業經主管機關經濟部於八十九年九月十九日以經（八九）商
    字第八九二一八一五八號函釋明確，應以被告是否有經營此事業為準，縱被告所
    營事業雖非主要或專營電子遊戲機，仍有同條例之適用。次按電子遊戲場業管理
    條例第十五條規定之立法意旨係為健全電子遊戲場之營業秩序，明定任何人未依
    該條例規定辦理電子遊戲場業之營利事業登記者，不得經營電子遊戲場業，是以
    騎樓、走道、寺廟、補習班等場所，自不得設置電子遊戲機營業，此亦有經濟部
    八十九年三月七日經（八九）商字第八九○○五五二一號函釋一紙在卷可參。至
    電子遊戲場業管理條例雖係商業登記法之特別法，該條例未規定者，依商業登記
    法之規定，該條例第一條第二項固定有明文，惟一般未辦商業登記而開業，僅得
    連續處罰罰鍰，已無刑事處罰（八十八年十二月二十九日修正公佈），與本條例
    未辦電子遊戲場業登記須刑事處罰不同，立法上顯然欲以刑事罰管制電子遊戲場
    業，本條例第十五條所謂未依本條例規定辦理營利事業登記者，不得經營電子遊
    戲場業，當然包括符合要件，尚未登記即營業者及不符合要件，無從辦理登記而
    營業者，不能以行為人不具該條例之要件，謂其毋庸辦理登記，而不得予以刑事
    處罰。另商業登記法第四條第一項雖規定小規模商業免辦登記，惟電子遊戲場業
    並非中央主管機關經濟部所定之小規模商業，自不得以其電子遊戲之規模大小或
    營業額多少，謂其為免辦登記之商業。是核被告甲○○所為，係違反電子遊戲場
    業管理條例第十五條之未依電子遊戲場業管理條例規定辦理營利事業登記者，不
    得經營電子遊戲場業之規定，應依同條例第二十二條之規定處斷。被告與其所雇
    用負責管理上開機台之吳靜雯、郭守邦、劉正華、陳雅惠、曾冠誌間就上開犯行
    ，有犯意之聯絡及行為之分擔，為共同正犯。被告先後多次違反規定在各處經營
    電子遊戲場業之犯行，時間緊接，犯罪構成要件相同，顯係基於概括犯意為之，
    為連續犯，應依刑法第五十六條規定論以一罪，並加重其刑。事實（一）至（四
    ）檢察官移送併辦部分之犯罪事實，與事實（五）起訴及論罪科刑部分之犯罪事
    實，有連續犯裁判上一罪關係，應為起訴效力所及，本院自得併予審理。另九十
    一年度偵字第八五四七號移送併辦部分，與九十一年度偵字第九六二四移送併辦
    部分為同一事實，本院亦得加以審理。爰審酌被告前已因違反電子遊戲場業管理
    條例，而經台灣高等法院高雄分院判處有期徒刑六月確定，有台灣高等法院被告
    全國前案紀錄表及台灣高雄地方法院檢察署刑案資料查註紀錄表各一紙附卷可稽
    ，竟仍於各地執意經營該業，顯見毫無悔意，惟念其犯後坦承犯行，態度尚可及
    歷次為警查獲之電子遊戲機台數量尚非龐大等一切情狀，量處如主文所示之刑，
    並諭知易科罰金之折算標準。扣案電子遊戲機共四十二具（均含ＩＣ板）及代幣
    一千八百八十一枚，均係被告所有且係供犯罪所用，業據被告供承在卷，均依刑
    法第三十八條第一項第二款宣告沒收；另扣案之現金一萬二千一百元係被告因犯
    罪所得，爰依刑法第三十八條一項第三款宣告沒收。
三、至移送併辦意旨認（一）被告在屏東縣潮州鎮○○路一五七號全球超商，擺設電
    動玩具機台之起迄時間係自九十年十一月間某日至九十一年二月二十一日。（二
    ）在高雄縣鳳山市○○路二七九號巨蛋便利超商，擺設電動玩具機台之起迄期間
    係自九十一年二月三日至同年二月十九日。惟按案件曾經判決確定者，應諭知免
    訴之判決，刑事訴訟法第三百零二條定有明文。經查：被告曾於九十年五月至同
    年十一月間，因違反電子遊戲場業管理條例第十五條，而依同條例第二十二條論
    處，經臺灣高等法院高雄分院於九十一年二月八日，以九十一年度上易字第一二
    九號判決有期徒刑六月確定在案，已如前述，並有判決書一紙存卷可參，則檢察
    官移送併辦被告擺設電子遊戲機台之部分時間，既在前開判決確定之前，且與上
    開判決認定犯罪事實，時間緊接，犯罪手法相同，顯係基於概括犯意，而犯同一
    之罪名，自屬連續犯，為裁判上一罪，依審判不可分原則，該案判決之效力，自
    應及於全部犯罪事實，應諭知免訴之判決，惟因該部分犯罪事實又與本件論罪科
    刑之犯行間，有連續犯之裁判上一罪關係，爰不另為免訴判決之諭知。
據上論斷，應依刑事訴訟法第四百五十二條、第二百九十九條第一項前段，電子遊戲
場業管理條例第二十二條，刑法第十一條前段、第二十八條、第五十六條、第四十一
條第一項、第三十八條第一項第二款、第三款，罰金罰鍰提高標準條例第二條，判決
如主文。
中    華    民    國      九十一      年      八      月      三十      日
                                    臺灣高雄地方法院刑事庭
                                        審判長法官    黃三友
                        法官    涂裕洪
                                              法官    黃宗揚
右正本證明與原本無異。
如不服本判決，應於判決送達後十日內，向本院提出上訴狀。
                                            書記官    陳掌珠
中    華    民    國      九十一      年      八      月      三十      日
附錄本案判決論罪科刑法條：
電子遊戲場業管理條例第十五條
未依本條例規定辦理營利事業登記者，不得經營電子遊戲場業。
電子遊戲場業管理條例第二十二條
違反第十五條規定者，處行為人一年以下有期徒刑、拘役或科或併科新台幣五十萬元
以上二百五十萬元以下罰金。
